臺灣高雄地方法院刑事判決　　　　　　　　　　　　九十一年度易字第一一一九號
　　公　訴　人　臺灣高雄地方法院檢察署檢察官
　　被　　　告　乙○○
右列被告因違反電子遊戲場業管理條例案件，經檢察官聲請簡易判決處刑（九十一年
度偵字第八六一號），本院高雄簡易庭認不宜依簡易判決處刑，移由本院依通常程序
審理，茲判決如左：
    主  文
乙○○無罪。
    理  由
一、公訴意旨係以：被告乙○○未經主管機關高雄市政府核准設立登記，於民國九十
    年八月七日，擅自在高雄市前金區○○○路六十一號六樓之一「大來賓館」，擺
    設滿貫大亨及ＢＡＲ二台電子遊戲機，經營電子遊戲場業務，嗣於同日下午四時
    許，為警在上址查獲。因認被告涉違反電子遊戲場業管理條例罪嫌。
二、按犯罪事實應依證據認定之，無證據不得推定其犯罪事實，又不能證明被告犯罪
    者，應諭知無罪之判決，刑事訴訟法第一百五十四條、第三百零一條第一項分別
    定有明文。又按刑事訴訟法上所謂認定犯罪事實之證據，係指足以認定被告確有
    犯罪行為之積極證據而言，如未能發現相當證據或證據不足以證明，自不能以推
    測或擬制之方法，以為裁判基礎，最高法院二十九年上字第三一０五號及四十年
    台上字第八十六號分別著有判例；而認定不利於被告之事實，須依積極證據，苟
    積極證據不足為不利被告之認定時，即應為有利於被告之認定，更不必有何有利
    之證據，亦有最高法院三十年上字第八一六號判例可資參照。
三、本件訊據被告乙○○堅詞否認有何違反電子遊戲場業管理條例之犯行，辯稱：伊
    僅係受僱擔任大來賓館之現場負責人，擺放在賓館內之二台電子遊戲機台，是供
    賓館內之員工消遣娛樂使用，並未對外營業等語。經查：
    （一）被告於警訊中即供稱：「大來賓館設址於高雄市前金區○○○路六一號六
          樓之一，我是該店實際負責人。」「只是目前尚未過戶，我是於九十年七
          月份向甲○○頂下並經營。」等語（見九十年十二月二十五日警訊筆錄）
          。又大來賓館之原負責人為甲○○，而甲○○另於九十年五月十七日將大
          來賓館出租予案外人丙○○經營等情，除有高雄市政府核發之營利事業登
          記證及房屋租賃契約書各一份在卷可稽外，並據證人甲○○於本院審理中
          證述屬實（見本院九十一年五月二日筆錄）。嗣丙○○因身體不適，再於
          同年六月二十日以後，將賓館之經營權轉讓予被告繼續經營等情，亦經證
          人丙○○結證在卷（見本院同日筆錄）。從而被告於警訊中所供稱：自九
          十年七月起頂下該賓館經營等情，自可採信。雖被告嗣於本院審理中翻異
          前詞改稱：伊僅係受僱他人擔任現場負責人等語，惟於本院訊問係何人僱
          用時，卻答稱不知道老闆是何人（見本院九十一年八月二十八日筆錄），
          嗣又稱係受僱於姓名年籍不詳綽號「雄哥」之男子（見本院九十一年十月
          八日筆錄），前後供述反覆，且無法舉出「雄哥」供本院查證，尚難認所
          辯為真實。是綜觀上情，自應以被告於警訊中之供述為可信。其於案發當
          時，應係大來賓館之實際經營者等情，自可認定。
    （二）又查被告固於所經營之賓館內擺設上開電子遊戲機台，且於九十年八月七
          日十六時許經警查獲時，均插電使用，惟並未於機台內查獲任何投擲之錢
          幣，此有臨檢現場檢查紀錄表一紙在卷可按。倘被告擺設電子遊戲機台係
          供不特定之人把玩，何以機台內未查獲任何錢幣。況且當天臨檢之時間為
          十六時零分許，並非普通店家在結束一天之營業後已收取機台內錢幣之時
          間，如被告確係開放供不特定之人把玩，自不可能於該時段均未查獲任何
          錢幣。再則，被告既係承租賓館經營，而一般至賓館住宿或休息者，往往
          在意隱私及保密，參諸上開機台竟係擺放於賓館之大廳，如開放對外營業
          ，自然出入份子眾多，勢必影響客人前來賓館住宿及休息之意願，核與被
          告經營賓館之目的相違背。從而，被告辯稱上開電子遊戲機台係賓館內之
          員工消遣娛樂所用，自屬可信。
四、此外，復查無其他積極之證據，足資認定被告有何違反電子遊戲場業管理條例之
    犯行，自屬不能證明被告犯罪，依法應為無罪之諭知。
據上論斷，應依刑事訴訟法第三百零一條第一項，判決如主文。
中      華      民      國      九十一      年    十    月    二十二    日
                                  臺灣高雄地方法院刑事第七庭
                                      審判長法  官  陳志銘
  法  官  曾吉雄
                                            法  官  高英賓
右正本證明與原本無異。
如不服本判決，應於判決送達後十日內，向本院提出上訴狀。
                                            書記官  林雯琪
中      華      民      國      九十一      年    十    月    二十四    日
